【裁判字號】    92,裁,251
【裁判日期】    920227
【裁判案由】    營利事業所得稅
【裁判全文】
最  高  行  政  法  院  裁  定                    九十二年度裁字第二五一號
    上  訴  人  銓屋建設股份有限公司
    代  表  人  甲○○
    訴訟代理人  張慶宗律師
    被 上訴 人  財政部臺灣省中區國稅局
    代  表  人  乙○○
右當事人間因營利事業所得稅事件，上訴人對於中華民國九十年十二月二十日臺中高
等行政法院八十九年度訴字第四一號判決，提起上訴，本院裁定如左：
    主  文
上訴駁回。
上訴審訴訟費用由上訴人負擔。
    理  由
一、按當事人依行政訴訟法第二百四十三條第二項所列各款事由提起上訴者，其上訴
    狀或理由書應揭示合於該條款之事實。上訴狀或理由書如未依此項方法表明者，
    即難認為已對高等行政法院判決之違背法令有具體之指摘，其上訴為不合法。
二、本件上訴人對於前述臺中高等行政法院提起上訴，或謂其於原審主張本件民國八
    十二年度營利事業所得稅應扣除前五年虧損後，再行核定稅額多寡，本件應待八
    十一年度營利事業所得稅核定案虧損額確定後再行審結，詎原判決未明何以八
    十一年度營利事業所得稅核定案已非本案先決條件而無停止訴訟必要，顯有判決
    不備理由之違法。惟按行政訴訟法第二百七十七條第二項規定：「除前項情形外
    ，有民事、刑事或其他行政爭訟牽涉行政訴訟之裁判者，行政法院在該民事、刑
    事或其他行政爭訟終結前，得以裁定停止訴訟程序。」其並未如修正前行政訴訟
    法第二十五條規定，當事人得依聲請以暫停行政訴訟程序之進行之明文。足見上
    開停止訴訟程序，係法院之職權行使；當事人之聲請，僅在於法院為此職權之行
    使，法院如認其聲請於法無據，即無須對之為駁回之裁定。再依行政訴訟法第五
    十九條準用民事訴訟法第一百九十七條規定：「當事人對於訴訟程序規定之違背
    ，得提出異議。但已表示無異議或知其違背或可知其違背，並無異議而為本案辯
    論者，不在此限。」本件上訴人對於原審應否停止訴訟程序之有無違背，既無異
    議而為本案之言詞辯論，按諸上開規  即已喪失責問權，自不得據為上訴之理由
    。上訴意旨另謂：上訴人於八十一年度以相同方式設置帳簿，竟遭認帳冊簿據未
    臻完備而採為敗訴之理由，他方面復依帳冊資料認定土地損失應予扣除，進而認
    定八十一年度並無虧損，而對八十二年度依帳冊簿據資料之記載核定盈餘，並未
    改依同業利潤標準核課，課稅標準嚴重歧異；被上訴人對八十二年度之課稅所得
    ，未經詳查逕行核定，違反程序正義及公平對等原則，原審在另案未確定情形下
    ，草率結案；原判決理由矛盾，適用證據法則不當；且上訴人八十一年度營利事
    業所得額業經財政部訴願決定撤銷被上訴人否准申請退還營業稅之處分，則該年
    度之核課基礎已有變動，原審執意判決，顯有不當等語。核其狀述內容係以原審
    取捨證據，認定事實之職權行使謂為違法，然未具體表明原判決確有違背法令之
    處，依首揭說明，其上訴為不合法，應予駁回。
三、依行政訴訟法第二百四十九條第一項前段、第一百零四條、民事訴訟法第九十五
    條、第七十八條，裁定如主文。
中    華    民    國    九十二      年      二        月    二十七      日
                    最 高 行 政 法 院  第 四 庭
                                審 判 長 法  官      廖  政  雄
                                         法  官      趙  永  康
                                         法  官      林  清  祥
                                         法  官      鍾  耀  光
                                         法  官      姜  仁  脩
右  正  本  證  明  與  原  本  無  異
                                         法院書記官  張  雅  琴
中    華    民    國    九十二      年      三        月      三        日


司法院資訊處製作；財團法人民間司法改革基金會備份。
